# 求助陈版，关于税金及附加

提问人：jianfei1302 时间：2022-04-14 22:45:51
求助陈版，公司拟进行IPO申报，因公司以前年度存在未票收入，会计师将未票收入暂估后补提了附加税（ 7 、 3 、 2 ），一家子公司拟进行注销，原先存在未票收入，会计师补提后， 21 年应交税费-附加税有余额，但是 22 年收到进项税，抵消了原先的税金，导致公司不需要缴纳附加税，该部分附加税是在 22 年冲回吗？还是原先暂估销项税时不进行附加税的计提？

回答人：chenyiwei
一般情况下暂估销项税额时不同步暂估附加税费，而是在实际发生纳税义务时确认附加税纳税义务并计入届时的“税金及附加”。